臺灣高等法院高雄分院刑事裁定         100年度聲字第1194號
聲  請  人
即  被  告  林金水
選任辯護人  陳靜娟律師
            張賜龍律師
上列被告因違反毒品危害防制條例上訴案件（99年上訴字第911
號），聲請具保停止羈押，本院裁定如下：
    主  文
聲請駁回。
    理  由
一、上訴人即被告林金水前經本院認為犯販賣第一級毒品罪嫌疑
    重大，有刑事訴訟法第101 條第1 項第1 、3 款情形，非予
    羈押，顯難進行審判或執行，於民國99年5 月25日執行羈押
    （卷證亦於同日送至本院），及分別自99年8 月25日、99年
    10月25日、99年12月25日、100 年2 月25日、100 年4 月25
    日延長羈押2 月，原本應於100 年6 月24日到期，但因另案
    贓物案件，經高雄地檢署自100 年6 月16日起借執行（本院
    三卷213 頁），嗣於100 年7 月14日易科罰金執行完畢，再
    經本院於同日（14）接押（本院三卷259 頁）。參照臺灣高
    等法院暨所屬法院91年法律座談會刑事類提案第25五號決議
    見解，另案執行完畢後之接押係延續借提執行前之羈押，其
    羈押期間應與借提執行前已經過之羈押期間合併計算；而借
    執行前原本之羈押期間僅餘8 日即屆滿（即100 年6 月17日
    起至同月24日，共8 日），為此接押後之羈押期間於100 年
    7 月21日屆滿，本院並自100 年7 月22日、100 年9 月22日
    起延長羈押2 月。
二、聲請意旨略以：聲請人即被告羈押迄今已2 年餘，歷經警訊
    及偵審，鈞院並已審理完畢，案情及證人已詳細調查蒐集完
    畢，被告已據實已告，並未隱瞞，證人更多次作證，而無串
    供滅證之必要與可能。被告又有固定住所，亦無逃亡或使證
    據滅失、蒐集困難之情事。羈押目的在確保偵審之進行，本
    案已審理完畢，目的已達，依比例原則，無羈押必要。為此
    ，請准具保停止羈押。
三、經查：
(一)、被告雖否認販賣海洛因，辯稱係香煙、茶葉等物，但審酌本
    案購毒者即證人即黃美玲、李東邦、余國榮、楊慧華、林政
    憲於原審審理時，雖分別翻稱係購買香煙、茶葉，而非購買
    毒品云云。但經原審以涉犯偽證罪移送偵辦後，渠等於偽證
    案件偵審中，又均自承在本案原審審理時作偽證，渠等實際
    上所購買之物品為海洛因毒品無訛（本院二卷82至107 、22
    2 頁）。李東邦、余國榮、郭豐盛更於100 年7 月14日到院
    證稱：確係購買海洛因，而非茶葉、香煙。復有相關證人、
    通訊監察譯文、共同被告蔡坤樹等人證及物證可佐，被告林
    金水涉犯販賣第一級毒品罪嫌重大。復經原審以被告林金水
    涉犯販賣第一級毒品罪判決定應執行有期徒刑30年，刑期甚
    長。除此原審更以被告另涉犯有其他未經起訴之販賣第一級
    毒品海洛因的事證，而將被告林金水移送偵辦（現由高雄地
    院99年訴字第1168號案件審理中），原即有逃亡之虞。
(二)、況且：１、余國榮於100 年7 月14日到院證稱因被告林金水
    授意，其才會在原審作偽證。２、又被告林金水前於95年4
    月6 日16時50分許因持有第一級毒品海洛因24小包（淨重4.
    05公克）經警查獲，同日17時10分許，員警李家德、蕭震國
    詢問林金水欲製作筆錄時，林金水向李家德、蕭震國表示欲
    支付新臺幣15萬元賄絡員警，以逃避刑責，而遭李家德、蕭
    震國等員警當場拒絕，犯貪污治罪條例第11條第4 項之行賄
    罪，經原審另案判處徒刑4 月，緩刑2 年並應向國庫支付新
    台幣5 萬元確定（緩刑期間自97年1 月21日起至99年1 月20
    日止，參本院二卷3 頁及31頁）。３、又被告於96年7 月29
    日，因陳勝宏、蔡小萍曾指證向楊宏偉購毒，而約陳勝宏、
    蔡小萍見面後，出言恐嚇陳勝宏、蔡小萍，經原審100 年易
    字231 號判處有期徒刑6 月，經本院另案100 年上易字555
    號判決上訴駁回等情，有台灣高等法院被告前案紀錄表、判
    決書可佐。足見歷來被告均未能坦然真誠面對刑事及司法追
    訴程序。
(三)、又被告前因施用毒品案件，甫於96年7 月23日觀察勒戒執行
    完畢出所，竟於執行完畢出所不久，及仍在上開另案緩刑期
    間內，涉犯本案之罪及上開收受贓物等案件，足見被告守法
    觀念極為薄弱。
四、綜上所述各情，足認被告有逃亡之虞，有刑事訴訟法第101
    條第1 項第1 、3 款情形，非予羈押，顯難進行審判或執行
    。是本件羈押原因尚未消滅，所請具保停止羈押，自難准許
    ，應予駁回。
五、依刑事訴訟法第220 條，裁定如主文所示。
中    華    民    國  100     年    9     月    26    日
                  刑事第一庭    審判長法  官  周賢銳
                                      法  官  曾逸誠
                                      法  官  洪碩垣
以上正本證明與原本無異。
如不服本裁定應於送達後5 日內向本院提出抗告狀。
中    華    民    國   100    年    9     月    26    日
                                      書記官  洪慧敏